臺灣桃園地方法院刑事判決　　　　　　　　　　　　　九十三年度訴字第四三九號
　　公　訴　人　臺灣桃園地方法院檢察署檢察官
　　被　　　告　甲○○
右列被告因毒品案件，經檢察官提起公訴（九十三年度毒偵字第七四三號），被告於
本院準備程序進行中，就被訴事實為有罪之陳述，經本院告知簡式審判程序意旨，並
聽取公訴人及被告之意見後，本院合議庭裁定依簡式審判程序審理，本院判決如左：
    主  文
甲○○施用第一級毒品，處有期徒刑柒月。扣案第一級毒品海洛因壹包淨重零點零貳
公克（包裝重零點貳伍公克）沒收並銷燬之；扣案注射針筒壹支沒收。又連續施用第
二級毒品，處有期徒刑柒月。扣案第二級毒品安非他命貳包合計驗餘淨重零點參伍貳
零公克（淨重零點肆零柒零公克，取樣零點伍伍零公克）沒收並銷燬之；扣案玻璃球
吸食器、瓦斯噴槍打火機各壹支均沒收。應執行有期徒刑壹年，扣案第一級毒品海洛
因壹包淨重零點零貳公克（包裝重零點貳伍公克）、第二級毒品安非他命貳包合計驗
餘淨重零點參伍貳零公克（淨重零點肆零柒零公克，取樣零點伍伍零公克）沒收並銷
燬之；扣案注射針筒、玻璃球吸食器、瓦斯噴槍打火機各壹支均沒收。
    事  實
一、甲○○前有違反麻醉藥品管理條例前科，經臺灣高等法院於民國（下同）八十一
    年二月二十一日以八十年上訴字第五五○七號判決，判處有期徒刑六月，如易科
    罰金以三○元折算一日確定，於八十一年三月三十日執行完畢（不構成累犯）。
    又因施用毒品案件，經裁定觀察、勒戒後，認無繼續施用毒品之傾向，於九十年
    十一月二日釋放，並經台灣桃園地方法院檢察署檢察官於九十年十一月二日以九
    十年度毒偵緝字第四○四七號為不起訴處分確定，猶不知警惕。於執行觀察、勒
    戒釋放後五年內，復基於施用毒品海洛因之犯意，於九十三年一月二十五日在桃
    園縣桃園市○○街六十五號「翡翠賓館」七樓七二六室，施用第一級毒品海洛因
    一次。另基於施用毒品安非他命之概括犯意，分別於九十三年一月二十一日十七
    時許、同年月日二十三時許在上址「翡翠賓館」，各施用第二級毒品安非他命一
    次。嗣於九十三年一月二十六日中午十二時四十分，為警在上址「翡翠賓館」七
    樓七二六室查獲，並扣得其所有第一級毒品海洛因一包淨重○‧○二公克（包裝
    重○‧二五公克）、第二級毒品安非他命二包合計驗餘淨重○‧三五二０公克（
    原淨重０‧四○七○公克，取樣０‧０五五０公克），及其所有供施用毒品海洛
    因所用之注射針筒一支，暨其所有供施用毒品安非他命所用之玻璃球吸食器一支
    、瓦斯噴槍打火機一支。
二、案經桃園縣警察局桃園分局報告臺灣桃園地方法院檢察官偵查起訴。
    理  由
一、程序部分：本件被告所犯係死刑、無期徒刑或最輕本刑為三年以上有期徒刑以外
    之罪，其於準備程序中就被訴事實為有罪之陳述，經本院告知簡式審判程序之旨
    ，並聽取當事人意見後，經本院合議庭依刑事訴訟法第二百七十三條之一第一項
    規定裁定由受命法官獨任進行簡式審判程序，合先敘明。
二、右揭事實，業據被告甲○○於本院審理時坦承不諱。又被告於九十三年一月二十
    六日為警查獲時，經採驗尿液送驗結果，確呈嗎啡（施用毒品海洛因代謝物為嗎
    啡）、安非他命陽性反應，有臺灣桃園地方法院檢察署不法藥物尿液檢體送驗單
    、桃園縣政府衛生局不法藥物尿液檢定書各乙紙附卷可稽（見偵卷第二十頁、第
    三十五頁）。而現場查獲白粉合計三包，送鑑定結果確係第一級毒品海洛因一包
    淨重○‧○二公克（包裝重○‧二五公克）、第二級毒品安非他命二包合計驗餘
    淨重○‧三五二０公克（原淨重０‧四○七○公克，取樣０‧０五五０公克），
    亦有法務部調查局九十三年二月二十七日調科壹字第○八○○○七三四六號鑑定
    通知書、國防部憲兵司令部刑事鑑識中心九十三年四月二十九日（九三）宇鑑字
    第○五七一七號鑑驗通知書各乙紙在卷足佐（見偵卷第三十六頁、本院卷第二十
    七頁）。此外，並有查獲現場及毒品照片八幀、扣押物品清單二紙附卷可憑（見
    偵卷第十一頁至第十四頁、第十七頁至第十八頁），足徵被告自白與事實相符，
    堪予採信。復查被告已曾因施用毒品案件，經裁定觀察、勒戒後，認無繼續施用
    毒品之傾向，於九十年十一月二日釋放，並經台灣桃園地方法院檢察署檢察官於
    九十年十一月二日以九十年度毒偵緝字第四○四七號為不起訴處分確定乙節，復
    有該不起訴處分書、台灣高等法院被告全國前案紀錄表、台灣桃園地方法院檢察
    署刑案資料查註紀錄表各一份附卷可按，被告於執行觀察、勒戒釋放後五年內，
    再犯毒品危害防制條例第十條之罪，可堪認定。綜述，本件事證已明，被告犯行
    洵堪認定。
三、核被告所為，係犯毒品危害防制條例第十條第一、二項施用第一、二級毒品罪。
    其施用第一級毒品海洛因前持有毒品之低度行為，及二次施用第二級毒品安非他
    命前後持有毒品之低度行為，均應為施用之高度行為吸收，不另論罪。被告先後
    二次施用第二級毒品之行為，時間緊接，方法相同，觸犯構成要件相同之罪，顯
    係基於概括犯意為之，為連續犯，應依連續犯之規定，論以一施用第二級毒品罪
    ，並加重其刑。又被告所犯上開二罪，犯意各別，其先後罪名不同，應分論併罰
    之。公訴人雖僅就被告吸食第二級毒品安非他命一次提起公訴，未就被告分別於
    九十三年一月二十一日十七時許、同年月日二十三時許（起訴書載為九十三年一
    月二十六日十二時四十分許起九十六小時內某時），吸食第二級毒品安非他命各
    一次之連續施用第二級毒品安非他命之犯行，分別論斷提起公訴，惟此部分犯行
    ，與被告經提起公訴並經論罪科刑之施用第二級毒品安非他命之犯行，有連續犯
    裁判上一罪之關係，為起訴效力所及，本院自得加以審理，併此敘明。爰審酌被
    告犯罪動機、目的、犯行期間及次數，已曾因施用毒品犯行受觀察、勒戒及強制
    戒治處分，尚未能知所警惕，戒除施毒劣習，足徵其沈溺毒癮頗深，惡性尚重暨
    犯後態度等情狀，分別量處如主所示之刑，並定其應執行刑。扣案第一級毒品海
    洛因乙包淨重○‧○二公克（包裝重○‧二五公克）、第二級毒品安非他命二包
    合計驗餘淨重○‧三五二０公克（原淨重０‧四○七○公克，取樣０‧０五五０
    公克），為當場查獲之毒品，應依毒品危害防制條例第十八條第一項前段規定宣
    告沒收並銷燬之。另扣案注射針筒、玻璃球吸食器、瓦斯噴槍打火機各一支，為
    被告所有供施用毒品海洛因、安非他命所用之物，惟均非專供施用毒品器具，應
    依刑法第三十八條第一項第二款規定，均宣告沒收。
據上論斷，應依刑事訴訟法第二百七十三條之一第一項、第二百九十九條第一項前段
，毒品危害防制條例第十條第一項、第二項、第十八條第一項前段，刑法第十一條前
段、第五十六條、第五十一條第五款、第三十八條第一項第二款，判決如主文。
本案經檢察官何祖舜到庭執行職務。
中      華      民      國    九十三    年    五    月      二十八      日
                                         臺灣桃園地方法院刑事第五庭
                                             法  官  邱滋杉
 右正本證明與原本無異。
 如不服本判決，應於判決送達後十日內，向本院提出上訴狀。
                                             書記官  高文靜
中      華      民      國    九十三    年    五    月      二十八      日
附本件論罪科刑依據之法條：
毒品危害防制條例第十條
施用第一級毒品者，處六月以上五年以下有期徒刑。
施用第二級毒品者，處三年以下有期徒刑。
